# 以土地出资成立全资子公司，当年转让子公司全部股权

提问人：yuanmohai 时间：2020-12-30 09:28:44
请教各位大神，母公司以土地出资成立全资子公司，成立时就有意图转让子公司股权，并在当年转让了子公司全部股权，成立子公司时的账务处理是否认定具有商业实质？
不具有商业实质的长期股权投资成本的确认是土地账面价值+相关税费，相关税费含土地增值税、附加税吗

回答人：chenyiwei
如果母公司预计在完成股权转让之前，该子公司除了持有该土地以外，不会有其他实质性的经营活动，则交易实质就是转让土地。相应地，设立子公司只是该交易中的一个环节，交易过程并未完成，此时在设立子公司的环节不能确认损益，应按出资的土地资产的原账面价值转为对子公司的投资成本。
设立子公司并以土地出资时，如果缴纳了土地增值税，但该土地增值税预计在后续转让子公司股权时可以获得抵减的，可以计入投资成本。